臺灣高等法院高雄分院刑事判決　　　　　　　　　　九十年度上易字第一八八九號
　　上　訴　人　臺灣高雄地方法院檢察署檢察官
　　被　　　告　丙○○
右上訴人因被告竊盜案件，不服臺灣高雄地方法院九十年度易字第二九二八號中華民
國九十年九月二十五日第一審判決（起訴案號：臺灣高雄地方法院檢察署九十年度偵
字第一二七一八號）及移送併辦（九十年度偵字第一四七六七號、第一五五○三號）
，提起上訴，本院判決如左：
      主  文
原判決撤銷。
丙○○連續攜帶兇器竊盜，累犯，處有期徒刑貳年陸月，並應於刑之執行前令入勞動
場所強制工作年。
鑰匙肆支、一字型螺絲起子、Ｔ型扳手各壹把，均沒收之。
    事  實
一丙○○曾於民國八十七年間因竊盜案件經判處有期徒刑八月；嗣於八十八年間，又
  因竊盜、詐欺案件，經判處應執行有期徒刑一年二月，並分別已於八十九年一月三
  日、九十年三月九日執行完畢。猶不知悔改，復基於意圖為自己不法所有之概括犯
  意，於九十年五月十四日凌晨零時許，在高雄市○○區○○路與光興街口（詳如附
  表一編號一所示），以其所有之鑰匙三支，竊取嚴培青所有牌照ＸＮＥ－四○二號
  之機車一輛，得手後留供己用，並棄置該機車車牌。嗣於九十年六月十二日凌晨零
  時三十分許，在高雄市新興區○○○路二四巷口，跨坐在上開該竊得機車上時，被
  警查獲，並扣得其所有供行竊所用之機車鑰匙三支。復基於上開犯意，自九十年七
  月十日起至八月十日止，連續於附表一編號(二)及附表二所示之時地，以其所有之鑰
  匙一支或客觀上具有危險性，足供兇器使用一字型螺絲起子及Ｔ型扳手各一把，分
  別竊取甲○○、丁○○之機車、庚○○○、乙○○、欒佐一所有之自小客車，得手
  後留供己用，及竊取戊○○置於自小客車內之財物（行竊方法各如附表一編號(二)及
  附表二所載）。嗣於九十年八月五日騎乘竊得之牌照ＸＫＺ—八三五號機車至高雄
  市新興區○○○路九巷五十號前，正欲打開機車之置物箱時，為警查獲，並扣得上
  開自備機車鑰匙一支。又基於同一犯意，於附表一編號(三)之時地，竊得己○○所有
  牌照Ｆ七—三七三七自小客車一輛，於九十年八月十三日中午十二時三十分許，駕
  駛竊得之自小客車，行經高雄縣鳳山市○○路二○二號前，被警查獲，並扣得一字
  型螺絲起子一把。
二案經高雄市政府警察局新興分局、高雄市政府警察局刑警大隊、高雄縣警察局、高
  雄港務局警察所分別移送臺灣高雄地方法院檢察署檢察官偵查起訴及移送併辦。
    理  由
一右揭被告於前開時地竊得嚴培青、甲○○之機車及己○○之自小客車之事實，業據
  被告丙○○迭自警訊、偵查、原審至本院審理中坦承不諱，核與被害人甲○○、己○○、證人王健民（被害人嚴培青配偶之父親）於警訊時指述之失竊情節相符，且
  被告於九十年六月十二日凌晨零時三十分許，在高雄市新興區○○○路二四巷口為
  警查獲之情，亦據證人即高雄市政府警察局新興分局員警潘慶榮於偵查中證述綦詳
  （見九十年度偵字第一二七一八號卷第三十三頁至第三十四頁），並有贓物認領保
  管收據二紙、高雄縣警察局贓物認領收據一紙、車輛竊盜、車牌失竊資料個別查詢
  報表－查詢車輛認可資料三紙及車牌ＸＫＺ－八三五號機車行車執照影本一份暨照
  片四幀附卷可稽，並有機車鑰匙四支、一字型螺絲起子一支扣案可資佐證。被告此
  部分自白與事實相符，自堪採為被告有罪認定之證據。
二訊據被告矢口否認有附表二編號(一)至(五)所示之行竊犯行，辯稱：庚○○○失竊之號
  照八Ｍ—六五五八號自小客車內置有伊同學林麗雲遭警開立之違規罰單，係因伊遭
  左營區不良份子毆打後被關在贓車內而留下，非伊所行竊，嗣在醫院療傷時，遭警
  員威脅利誘，始自白竊取該等財物云云。
三經查：
(一)右揭被告行竊附表二編號(一)至(四)所示被害人戊○○等人財物之事實，業據被告於警
  訊中供承不諱，核與證人丁○○、乙○○於本院結證所述失竊車輛及查獲佛教慈濟
  基金會大愛查詢卡、汽車強制保險卡；被害人庚○○○、戊○○警訊中所述失竊經
  過情節相符，此外，復有被告九十年八月十四日調查筆錄一份、車輛協尋（查獲）
  電腦輸入單影本二紙、贓物認領保管單、車輛竊盜、車牌失竊資料個別查詢報表－
  查詢車輛認可資料各三紙及戊○○所有之信用卡一只在卷足憑。
(二)庚○○○失竊之自小客車係被人發現置於高雄市○○路，經通知高雄港務警察所，
  由該所警員洪榮義及黃昭偉二人至該車內搜索結果，發現有被告同學林麗雲之交通
  違規罰單、被害人戊○○所有之遠東商業銀行信用卡、被害人丁○○父親所有之佛
  教慈濟基金會大愛查詢卡及被害人乙○○所有之車號ＷＱ—七九二八汽車強制保險
  卡，而循線查知係被告涉嫌，因被告行蹤不明，而無法緝獲，嗣見報紙披漏被告經
  警槍擊住院之消息，高雄港務警察所警員始至醫院製作訊問筆錄，被告並坦承附表
  二編號一至四之犯行一節，業經證人即警員洪榮義及黃昭偉二人結證無訛。
(三)庚○○○失竊車內所置之林麗雲交通違規罰單，乃於九十年七月十九日下午三時四
  十分許，因被告駕駛紅色自小客車尾隨林麗雲機車之後，見林麗雲未載安全帽為警
  開立罰單，乃以朋友之名取走該罰單，表示願為她代繳一節，亦經證人林麗雲於警
  訊證述明確，此外，復有高雄縣警察局舉發違反道路交通管理事件通知單影本一紙
  在卷足佐。
(三)被告竊得欒佐一所有之自小客車於高雄縣鳳山市○○路旁停車時，為欒佐一之子辛○○發現，經辛○○趨前理論，被告旋即駕車逃逸一節，亦經證人辛○○於本院當
  庭指認結證無訛（見本院九十一年一月二十五日訊問筆錄），此外，復有車輛竊盜
  、車牌失竊資料個別查詢報表－查詢車輛認可資料一紙在卷足證。
(四)被告於第一次訊問時乃辯稱，「附表二所示之案件是警員來醫院訊問時，當時心情
  不好，所以承認」云云；於第二次訊問時因見證人丁○○及乙○○證述，「在庚○○○車內發現伊等所有之物品」等語，乃更異前詞，辯稱：「在車上查獲這些資料
  均因遭人毆打後將伊棄置車內，欲嫁禍伊竊盜，而經警在該車內人贓俱獲」云云；
  於辯論期日則改稱：「警訊中承認附表二之竊案，係交換警員不將女友採尿送毒品
  化驗之條件，而承認連續竊盜」云云。亦即被告所述警訊自白連續竊取附表二所示
  財物之理由，前後齟齬，且與證人即警員洪榮義及黃昭偉二人結證所述查獲暨製作
  警訊筆錄情節不符，其所辯顯係事後卸責之詞，均不足採。是以本件事證明確，被
  告犯行洵堪認定。
四查一字型螺絲起子及Ｔ型扳手甚為堅硬，客觀上具有危險性，足以傷害人之身體，
  係可供兇器使用之工具，屬刑法第三百二十一條第一項第三款之兇器，被告竟持之
  竊取己○○所有車牌Ｆ七－三七三七號、庚○○○所有車牌八Ｍ—六五五八號、乙○○所有車牌ＷＱ—七九二八號及欒佐一所有車牌Ｇ二—五六一六號自小客車、戊○○所有車牌ＹＥ─六二八三號自小客車內財物，核其所為，係犯刑法第三百二十
  一條第一項第三款之攜帶兇器加重竊盜罪。又被告竊取嚴培青、甲○○、丁○○機
  車之犯行，係犯刑法第三百二十條第一項之竊盜罪。其先後八次犯行，時間緊接，
  所犯構成要件相同，顯係基於概括犯意為之，為連續犯，應依刑法第五十六條規定
  ，論以一攜帶兇器加重竊盜罪，並加重其刑。至檢察官移送併辦部分，即被告於附
  表一編號二、三及附表二編號一至五所示時地竊取甲○○、己○○、戊○○、丁○○、庚○○○、乙○○、欒佐一財物之犯行（即九十年度偵字第一四七六七號、第
  一五五０三號、第一七五七七號及第一八六一六號被告竊取己○○之自小客車部分
  ），雖未據公訴人提起公訴，惟該部分與前開起訴部分具有連續犯之裁判上一罪關
  係，為起訴效力所及，本院自得併予審判，附此敘明。查被告丙○○曾於八十七年
  間因竊盜案件經判處有期徒刑八月；嗣於八十八年間，又因竊盜、詐欺案件，經判
  處應執行有期徒刑一年二月，並分別已於八十九年一月三日及九十年三月九日執行
  完畢，有臺灣高等法院被告全國前案紀錄表及臺灣高雄地方法院檢察署刑案資料查
  註紀錄表各一份在卷可稽，其於五年之內，再犯本件最重本刑為有期徒刑以上之本
  罪，為累犯，應依刑法第四十七條之規定加重其刑，並遞加之。
五被告犯罪事證既明，原審予以論罪科刑，固非無見，惟查：被告於九十年七月十日
  竊取戊○○、同年月十八日竊取丁○○、同年月十九日竊取庚○○○、乙○○及同
  年月中旬某日竊取欒佐一之財物（均詳如附表二所示）犯行，與起訴部分有裁判上
  一罪關係，原審未及併予審理，尚有未洽。檢察官上訴意旨指摘原判決未及審酌併
  案部分不當，核有理由，自應由本院將原判決撤銷改判。審酌被告因竊取他人財物
  為警二次查獲交保後，竟再犯多起竊盜犯行，素行不佳，又正值青年，不思上進，
  妄圖不勞而獲，甫因竊盜案件於九十年三月九日執行完畢，猶不知悔悟，未及三月
  即又恣意竊取他人財物，再犯本件八次竊盜犯行，顯無悔意，造成被害人多人損失
  ，並影響社會善良風俗，所犯情節非輕，惟念犯罪所得之物部分已由被害人取回，
  及犯罪後坦承部分犯行等一切情狀，量處如主文所示之刑。至被告持以竊取上開機
  車之鑰匙共四支及一字型螺絲起子、Ｔ型扳手（雖未據扣案，惟並未證明已滅失）
  各一把，均係其所有，且為供犯罪所用之物，已據其供明在卷，爰依刑法第三十八
  條第一項第二款規定併予宣告沒收。末查被告自八十一年起迄今犯罪逾六次，其中
  並有二次竊盜前科，最後一次因犯竊盜、詐欺等罪，甫於九十年三月九日執行完畢
  ，竟於九十年五月間即再犯本案，並係連續竊取他人財物多次，足見其有犯罪之習
  慣，爰依竊盜犯贓物犯保安處分條例第三條第一項第一款之規定，諭知於刑之執行
  前令入勞動場所強制工作三年，以資矯治。
六另臺灣高雄地方法院檢察署併案意旨略以：被告於九十年七月十日竊得戊○○所有
  之遠東商業銀行信用卡一張（卡號：0000000000000000，詳如附
  表二編號一所示）後，即至高雄縣飛鳥藥局、鳥松加油站及太湖船汽車車旅館三處
  刷卡購物，涉犯偽造文書及詐欺等罪（九十年偵字第一七五七七號）；又於九十年
  八月十三日中午十二時三十分許因駕駛於附表一編號三所示時地竊得之自小客車，
  逃避警方追緝而衝撞蔡肇源之機車及溫玉霞之檳榔攤，並玫蔡肇源受傷，涉犯毀損
  及傷害等罪（九十年偵字第一八六一六號），與本案竊盜罪部分有牽連犯之裁判上
  一罪關係等語。惟查被告係於竊取汽車內之財物後，發現有信用卡，始另行起意刷
  卡偽造詐欺；且於竊得汽車後，為警發覺而逃逸時，始失速衝撞蔡肇源之機車及溫
  玉霞之檳榔攤，與本案並無牽連犯之裁判上一罪關係，本院無從併案審理，應另行
  偵查，附此敘明。
據上論斷，應依刑事訴訟法第三百六十九條第一項前段、第三百六十四條、第二百九
十九條第一項前段，刑法第五十六條、第三百二十一條第一項第三款、第四十七條、
第三十八條第一項第二款，竊盜犯贓物犯保安處分條例第三條第一項第一款、第四條
、第五條第一項前段，判決如主文。
本案經檢察官郭振昌到庭執行職務。
中    華    民    國     九十一     年       二       月  二十七  日
                              臺灣高等法院高雄分院刑事第六庭
                                  審判長法官  王憲義
                                        法官  范惠瑩
                                        法官  謝靜雯
右正本證明與原本無異。
不得上訴。
                                      書記官  廖素珍
中    華    民    國     九十一     年       三       月    四    日
附表一：
┌──┬──────┬──────┬─────────────┬─────┐
│編號│  犯罪時間  │  犯罪地點  │      犯 罪 方 法         │  被害人  │
├──┼──────┼──────┼─────────────┼─────┤
│    │九十年五月十│高雄市左營區│以自備鑰匙竊取重型機車一部│          │
│ (一) │四日凌晨零時│至聖路與光興│（車號︰ＸＮＥ—４０２、  │  嚴培青  │
│    │許          │街口        │  引擎號碼︰４ＶＰ—１１  │          │
│    │            │            │  ３８３７）          │          │
├──┼──────┼──────┼─────────────┼─────┤
│    │九十年八月五│高雄市新興區│以自備鑰匙竊取重型機車一部│          │
│ (二) │日下午四時三│南臺路八十九│（車號：ＸＫＺ—８３５、  │  甲○○  │
│    │十分許      │號前騎樓下  │  引擎號碼︰ＦＧ４８４１  │          │
│    │            │            │  ５６）                  │          │
├──┼──────┼──────┼─────────────┼─────┤
│    │九十年八月十│高雄市新興區│持其所有客觀上具有危險性，│          │
│    │日凌晨一時三│開封路一一０│足供凶器使用之一字型螺絲起│          │
│ (三) │十分許      │號前        │子竊取自小客車一部        │  己○○  │
│    │            │            │﹙車號︰Ｆ７—３７３７、  │          │
│    │            │            │  引擎號碼：３ＥＳ４７Ｃ  │          │
│    │            │            │  ９ＳＤ２７３１０６）    │          │
└──┴──────┴──────┴─────────────┴─────┘
附表二：
┌──┬──────┬──────┬─────────────┬─────┐
│編號│  犯罪時間  │  犯罪地點  │     犯  罪  方  法       │  被害人  │
├──┼──────┼──────┼─────────────┼─────┤
│    │九十年七月十│高雄縣鳥松鄉│持其所有客觀上具危險性，足│          │
│    │日上午六時許│大仁北路二八│供凶器使用之Ｔ型扳手，破壞│          │
│    │            │之二號大豐汽│車鎖而竊取至於車內之遠東商│          │
│ (一) │            │車保養廠前（│業銀行信用卡一張（卡號：４│  戊○○  │
│    │            │高雄縣澄清湖│0000000000000│          │
│    │            │附近YE─六二│０１）、新臺幣一萬多元、普│          │
│    │            │八三汽車內）│通小型車駕駛執照一張。    │          │
├──┼──────┼──────┼─────────────┼─────┤
│    │九十年七月十│高雄市新興區│以自備鑰匙竊取重型機車一部│          │
│    │八日下午一時│仁愛二街一七│﹙內有佛教慈濟基金會大愛查│  丁○○  │
│ (二) │許          │六號前      │  詢卡、臺灣銀行儲金簿﹚  │          │
│    │            │            │﹙機車車號：ＯＰＲ—３９２│          │
│    │            │            │  引擎號碼︰４ＴＦ—０６３│          │
│    │            │            │  ３１２）                │          │
├──┼──────┼──────┼─────────────┼─────┤
│    │九十年七月十│屏東市○○路│持其所有客觀上具危險性，足│          │
│    │九日凌晨五時│愛國巷二三號│供凶器使用之Ｔ型板手，竊取│          │
│ (三) │許          │前          │車號︰８Ｍ—６５５８（引擎│ 庚○○○ │
│    │            │            │號碼３ＥＳ４７Ｃ６ＳＤ１３│          │
│    │            │            │５８０１）綠色自小客車一輛│          │
├──┼──────┼──────┼─────────────┼─────┤
│    │九十年七月十│高雄縣大寮鄉│持其所有客觀上具危險性，足│          │
│    │九日下午二時│山頂村一四０│供凶器使用之Ｔ型板手，竊取│  │
│    │許          │巷一五弄一二│紅色自小客車一部（內有強制│          │
│ (四) │            │號前        │保險卡一張）              │  乙○○  │
│    │            │            │（車號︰ＷＱ—７９２８、  │          │
│    │            │            │  引擎號碼︰３ＥＳ４７Ｃ  │          │
│    │            │            │  ９ＳＤ３１６１０２）    │          │
├──┼──────┼──────┼─────────────┼─────┤
│    │九十年七月中│高雄縣大寮鄉│以上開方法竊取紅色自小客車│          │
│ (五) │旬          │忠義國小旁  │一部（車號Ｇ２—５６１６、│  欒佐一  │
│    │            │            │引擎號碼︰５Ｅ０８５３１５│          │
│    │            │            │５）                      │          │
└──┴──────┴──────┴─────────────┴─────┘
附錄：本判決論罪科刑法條：
刑法第三百二十一條第一項第三款：
犯竊盜罪而有左列情形之一者，處六月以上五年以下有期徒刑：
三、攜帶兇器而犯之者。
                                                  Ｊ
